臺灣板橋地方法院民事判決　九十一年度簡上字第二七號
　　上　訴　人　長堤營造有限公司
　　法定代理人　丙○○
　　被上訴人　　金順享榮股份有限公司
　　法定代理人　甲○○
　　訴訟代理人　乙○○
右當事人間請求給付買賣價金事件，上訴人對於中華民國九十年十二月六日本院板橋
簡易庭九十年度板簡字第一００二號第一審判決提起上訴，本院判決如左：
    主      文
原判決關於命上訴人給付被上訴人新台幣柒萬零柒佰肆拾捌元及自民國九十年五月十
日起至清償日，按週年利率百分之五計算之利息，與該部分假執行之宣告，暨除確定
部分外訴訟費用之裁判均廢棄。
右開廢棄部分，被上訴人在第一審簡易之訴及假執行之聲請均駁回。
第一審（除確定部分外）、及第二審訴訟費用由被上訴人負擔。
    事      實
甲、上訴人方面：
一、聲明：
  (一)原判決關於命上訴人給付被上訴人新台幣柒萬零柒佰肆拾捌元及自民國九十年五
    月十日起至清償日，按週年利率百分之五計算之利息與該部分假執之宣告暨命負
    擔訴訟費用部分之裁判均廢棄。
  (二)右廢棄部分，被上訴人在第一審之訴及其假執行之聲請均駁回。
  (三)第一審廢棄部分及第二審訴訟費用由被上訴人負擔。
二、陳述：除與原判決記載相同者，茲引用之外，補稱：
  (一)本件於原審上訴人起訴迄今，僅提出各項證據及送貨單之影本，上訴人否認該私
    文書之真正，被上訴人應證明各項證據及送貨簽收單之真正。因被上訴人無法提
    出正本，故該影本不得作為證據。
  (二)被上訴人另提出其自行製作對帳明細分析表、應收帳款及保留款明細表，然該等
    對帳明細分析表、應收帳款及保留款明細表，為被上訴人自行任意製作，且未經
    上訴人簽認，更與事實不符，上訴人亦否認其實質之真正。
  (三)被上訴人所提出八十八年五月五日之出貨單，品號Ｇ３─２、Ｔ４─２之出貨量
    即高達二萬六千四百片，為何被上訴人在同年六月再出貨一萬零八百片（品號Ｇ
    ３─２五千四百片、Ｔ４─２五千四百片），再查諸被上訴人提出之對帳明細分
    析表所載，該一萬零八百片之出貨日期為七月一日，而非六月，又該出貨單係放
    大影印，但客戶簽收欄上之蕭百泉三字並未隨之放大，明顯看出該出貨單影本是
    影印偽造，上訴人否認其真正，故該品號之貨款亦應扣除。
  (四)將前原審上訴人否認簽收之送單號碼４８００號，貨款一萬七千八百元及送貨單
    號碼５１２０號，貨款二萬八千八百元，加計上訴人否認其真正之品號Ｇ３─２
    、Ｔ４─２之出貨單，貨款七萬三千四百四十元，合計十一萬九千五百二十元。
    被上訴人主張之總貨款六十五萬九千一百三十二元，減去應扣除之十一萬九千五
    百二十元，為五十三萬九千六百十二元，顯已少於被上訴人自認上訴人已給付之
    五十四萬元，被上訴人之請求顯然無據。
  (五)又原審訴外裁判所謂「意思實現」，其認事用法，顯然錯誤。
三、證據：援用第一審所提證據。
乙、被上訴人方面：
一、聲明：求為判決：駁回上訴。
二、陳述：除與原判決記載相同者，茲引用之外，補稱：
  (一)被上訴人之出貨單都已全部交給上訴人，現在上訴人要求被上訴人提出出貨單的
    原件，被上訴人已無法提出，被上訴人只留存影本，現在上訴人被上訴人提出正
    本，根本故意刁難，上訴人收了貨之後未付貨款，被上訴人未影印放大出貨單。
  (二)上訴人所爭執那份出貨單似為八十八年六月二十幾號，並非上訴人所言六月一日
    ，為了讓被上訴人統計方便，才做七月份的帳目，實際上是同樣貨品，並沒有增
    加金額。
三、證據：援用第一審所提證據。
    理      由
一、被上訴人起訴主張被上訴人自八十八年三月至同年七月間陸續向上訴人訂購磁磚
    數批，上訴人已悉數送往被上訴人指定之工地經其收訖，總貨款六十五萬九千一
    百三十二元上訴人簽發面額合計五十四萬元之支票二紙交付被上訴人，尚餘貨款
    十一萬九千五百二十元迄未清償，爰依民法第三百六十七條規定請求上訴人如數
    給付，暨起訴狀繕本送達上訴人翌日起，至清償日止，按年息百分之五計算之利
    息，並願供擔保請准宣告假執行。上訴人則以原證一訂購單第一項下方，有退貨
    之記載；原證二之對帳單係原告自行製作，上訴人否認其真正，且該對帳明細分
    析表上載八十八年五月六日部分未送到；原證三中之八十八年四月二十三日、同
    年五月十八日之送貨單均未經上訴人簽收；八十八年五月五日及同年六月二十九
    日之出貨單則係偽造。又依原證一之訂購確認單所載，上訴人僅訂二萬七千片，
    但依原證三八十九年五月五日、八十九年六月二十九日之出貨單記載，原告卻送
    三萬七千二百片，就超過部分，並非上訴人所訂購，自不得請求該部分貨款等語
    ，資為抗辯。
二、按當事人主張有利於己之事實者，就其事實有舉證之責任。但法律別有規定，或
    依其情形顯失公平者，不在此限。又私文書應由舉證人證其真正。但他造於其真
    正無爭執者，不在此限。民事訴訟法第二百七十七條、第三百五十七條分別定有
    明文。次按當事人提出之私文書必須真正而無瑕疵者，始有訴訟法之形式的證據
    力，此形式的證據力具備後，法院就其中之記載調查其是否與系爭事項有關，始
    有實質的證據力之可言（最高法院四十一年度台上字九七一號判例參照）。經查
    ，被上訴人起訴主張上訴人自八十八年三月至同年七月間，陸續向上訴人訂購磁
    磚數批，總貨款六十五萬九千一百三十二元，上訴人僅支付五十四萬元，尚餘貨
    款十一萬九千五百二十元迄未清償，業據提出訂購確認單影本、出貨單影本各三
    件、送貨單、統一發票影本各五件，支票影本二件、應收帳及保留款明細表影本
    一件為證，上訴人就上開貨款總額，及其僅簽發五十四萬元以抵付貨款之事實並
    不爭執，堪認被上訴人此部分之主張為真實。然上訴人抗辯被上訴人在原審所提
    出八十八年六月二十九日（上訴人誤認為八十八年六月一日）之出貨單，品號Ｇ
    ３─２、Ｔ４─２出貨一萬零八百片（品號Ｇ３─２五千四百片、Ｔ４─２五千
    四百片），並核諸被上訴人提出之對帳明細分析表所載，該一萬零八百片之出貨
    日期為八十八年七月一日，而非八十八年六月二十九日，又該出貨單係放大影印
    ，但客戶簽收欄上之蕭百泉三字並未隨之放大，明顯係影印偽造，否認其真正等
    語。揆諸前開說明，上訴人既一再否認前開出貨單之真正，被上訴人即應就系爭
    出貨單之真正舉證以為證明。被上訴人固辯稱，系爭出貨單之原本均已交與上訴
    人並未留存云云，但此為上訴人所否認，被上訴人並未再舉證證明，系爭出貨單
    之原本業已交付上訴人。被上訴人既無法舉證證明系爭出貨單之真正，則系爭出
    貨單難認具有形式之證據力，此外被上訴人並未提出其他證據證明，則就其主張
    之此部分貨款請求權之發生，顯然未盡舉證責任。
三、綜上所述，被上訴人主張八十八年六月二十九日曾出貨一萬零八百片磁磚為不足
    採。從而，被上訴人本於買賣之法律關係，請求上訴人給付此部分貨款七萬三千
    四百四十元為無理由，不應准許。故就被上訴人所主張之總貨款六十五萬九千一
    百三十二元，扣除原審以被上訴人未簽收而駁回，因未上訴而確定之貨款一萬七
    千二百八十元、二萬八千八百元，及系爭出貨單之貨款七萬三千四百四十元（１
    ７２８０＋２８８００＋７３４４０＝１１９５２０），為五十三萬九千六百十
    二元（000000－000000＝５３９６１２），被上訴人復自認上訴人
    已支付五十四萬元貨款，上訴人已溢付其所應給付之貨款，被上訴人自不得再向
    上訴人請求給付任何貨款。原審就此部分判命上訴人給付七萬零七百四十八元，
    並為假執行之宣告，自有未洽。上訴意旨指摘原判決不當，求予廢棄改判，為有
    理由。自應由本院予以廢棄改判，如主文第二項所示。
四、據上論結，本件上訴為有理由，依民事訴訟法第四百三十六條之一第三項、第四
    百五十條、第七十八條，判決如主文。
中　　　華　　　民　　　國　　九十一　　年　　　四　　　月　　　十　　　日
                            臺灣板橋地方法院民事第三庭
~B審判長法　官　黃麟倫
~B　　　法　官　侯志融
~B　　　法　官　潘翠雪
右正本證明與原本無異
中　　　華　　　民　　　國　　九十一　　年　　　四　　　月　　　十　　　日
~B　　　法院書記官　王苑琦
